臺灣高等法院臺中分院刑事判決　　　 100年度上易字第1411號
上　訴　人
即　被　告　賴國慶
上列上訴人即被告因傷害案件，不服臺灣臺中地方法院100年度
易字第2231號，中華民國100年9月30日第一審判決（起訴案號：
臺灣臺中地方法院檢察署100年度偵字第13577號），提起上訴，
本院判決如下：
    主  文
上訴駁回。
    理  由
一、本案經本院審理結果，認第一審判決認事用法及量刑均無不
    當，應予維持，並引用第一審判決書記載之事實、證據及理
    由（如附件一）。
二、上訴人即被告賴國慶（下簡稱被告）上訴意旨略以：案發當
    天被告只是在社區門口旁邊，並無與他人發生打架，告訴人
    江佳玲（下簡稱告訴人）持相機前來案發地點，其為所欲為
    之舉動並不尊重他人；被告當時只是走過去以左手撥開告訴
    人之相機，被告身體並沒有接觸到告訴人，縱告訴人受有傷
    害，三日後亦應已痊癒，其仍診斷出左前胸挫傷之傷勢，實
    違一般經驗法則；末查，本件案發原因係告訴人未經被告同
    意逕行拍攝被告肖像所挑起，且告訴人亦有出手及以相機揮
    打被告，告訴人顯同有不是，原審未審酌上情，科處被告拘
    役55日，實屬過重等語。
三、經查：
  (一)被告於案發之際，確以其身體將甫持相機到場之告訴人撞開
    等節，除據告訴人指述綦詳外，並據原審及本院勘驗現場監
    視錄影帶確認無訛（參原審卷第33頁背面、第34頁，本院卷
    第16頁背面，原審及本院勘驗紀錄）；被告空言否認其並未
    以身體撞擊告訴人，尚不足採。
  (二)告訴人確因被告上揭以身體強力撞擊行為而受有左前胸挫傷
    之傷害乙情，有中國醫藥大學附設醫院出具之診斷證明書影
    本1紙附卷可稽（參臺灣臺中地方法院檢察署100年度他字第
    1742號卷第5頁）；又觀之告訴人當時手持相機而遭被告自
    正面強力撞擊身體等情，告訴人當係因手臂、相機遭撞擊而
    向胸口擠壓致受有左前胸挫傷傷害，其因突受外力迅猛撞擊
    ，則受傷程度即難認輕微，是告訴人三日後挫傷之傷痕未能
    完全褪除、消逝，而仍可經由醫師檢驗出傷勢等情，並無任
    何違背經驗法則之可言；被告此部分之指摘，亦無可採。
  (三)本案告訴人於甫接近案發現場不到數秒之間，被告即以身體
    加以撞擊，隨後告訴人始以雙手阻擋被告，並推被告等情，
    有原審上揭勘驗現場監視錄影紀錄可憑（參原審卷同上頁次
    ），是被告乃施暴在先，告訴人為防免侵害，而出手阻擋，
    並推開被告，自無侵害被告權利之可言；至告訴人持相機之
    行為，或為取證，或有他意，然被告如認已受有干擾，自可
    以言詞阻止，而無需以暴力行為相向之必要，況告訴人僅接
    近現場十數秒，即遭被告暴力相向，有如前述，顯見被告乃
    係在未明是非情狀下即突然實施暴力行為，亦難認有何防衛
    權利之可言；被告此部分之辯解，實難遽採。
  (四)按量刑輕重係屬事實審法院得依職權自由裁量之事項，苟已
    斟酌刑法第57條各款所列情狀而未逾越法定刑度，不得遽指
    為違法（最高法院72年度台上字第6696號、75年度台上字第
    7033號判例要旨參照），且在同一犯罪事實與情節，如別無
    其他加重或減輕之原因，下級審量定之刑，亦無過重或失輕
    之不當情形，則上級審法院對下級審法院之職權行使，原則
    上應予尊重（最高法院85年度臺上字第2446號判決意旨參照
    ）。查本件被告所犯刑法第277條第1項之傷害罪，其法定刑
    為「3年以下有期徒刑、拘役或1千元以下罰金」，原審審酌
    被告僅因不滿告訴人手持相機攝影，即以身體撞擊告訴人，
    造成告訴人受有左前胸挫傷之傷害，侵害告訴人之身體法益
    ；並衡酌被告前無犯罪前科，及其犯後態度等一切情狀，量
    處拘役55日，並諭知易科罰金之折算標準，量刑堪認妥適並
    無失衡之處，被告上訴意旨指摘原審量刑過重，亦無可採。
  (五)據上，被告前揭上訴意旨，核均無理由。又被告在本院未提
    出其他有利之證據及辯解，對相關證人證詞之證據能力，亦
    未異議，被告其餘所辯，核均屬經原審法院詳予指駁認無可
    採信之事項，爰不再贅述。
四、綜上，本件被告仍執前詞，提起本件上訴，為無理由，應予
    駁回。
據上論斷，應依刑事訴訟法第373條、第368條，判決如主文。
本案經檢察官鍾宗耀到庭執行職務。
中    華    民    國   100    年    12    月    6     日
            刑事第二庭  審判長法  官  邱  顯  祥
                              法  官  張  國  忠
                              法  官  王  鏗  普
以上正本證明與原本無異。
不得上訴。
                              書記官  詹  雅  婷
中    華    民    國   100    年    12    月    6     日
附件
臺灣臺中地方法院刑事判決             100年度易字第2231號
公  訴  人  臺灣臺中地方法院檢察署檢察官
被      告  賴國慶
上列被告因傷害案件，經檢察官提起公訴（100年度偵字第13577
號），本院判決如下：
    主    文
賴國慶犯傷害罪，處拘役伍拾伍日，如易科罰金，以新臺幣壹仟
元折算壹日。
    犯罪事實
一、賴國慶是位於臺中市○○區○○街121巷8弄「全國榮興別墅
    」社區住戶。江德雄為該社區管理委員會主任委員，江佳玲
    為江德雄之女兒。緣民國100年3月（起訴書誤載為2月）2日
    20時46分許，在上述社區管理室外，賴國慶因細故與江德雄
    發生爭執，江佳玲自外持相機返抵上址，賴國慶因不滿江佳
    玲攝影，即基於傷害人身體之犯意，以身體將江佳玲撞開，
    使江佳玲受有左前胸挫傷之傷害。
二、案經江佳玲訴由臺灣臺中地方法院檢察署檢察官偵查起訴。
    理    由
一、證據能力之說明﹕
    按現行刑事訴訟法為保障被告之反對詰問權，排除具有虛偽
    危險性之傳聞證據，以求實體真實之發現，於該法第159條
    第1項明定被告以外之人於審判外之言詞或書面陳述，除法
    律有規定者外，不得作為證據。而刑事訴訟法第159條之1至
    159條之4有傳聞法則之例外規定，且被告以外之人於審判外
    之陳述，雖不符前4條之規定，而經當事人於審判程序同意
    作為證據，法院審酌該言詞陳述或書面陳述作成時之情況，
    認為適當者，亦得為證據；當事人、代理人或辯護人於法院
    調查證據時，知有第159條第1項不得為證據之情形，而未於
    言詞辯論終結前聲明異議者，視為有前項之同意，刑事訴訟
    法第159條之5定有明文。本件關於以下論及之告訴人江佳玲
    於偵訊之指訴，係屬被告以外之人於審判外之書面陳述，而
    檢察官、被告並未就上開陳述有所爭執，且迄於言詞辯論終
    結前，均未主張有刑事訴訟法第159條第1項不得為證據之情
    形，是應認已同意作為證據，且經本院審酌後，認無不適當
    之情形，應認具有證據能力，合先敘明。
二、認定犯罪事實所憑之證據及理由﹕
    訊據被告賴國慶對上開犯罪事實於本院審理時坦承不諱，核
    與告訴人江佳玲於偵訊時之指訴大致相符，復有中國醫藥大
    學附設醫院診斷證明書影本1紙、現場錄影光碟2片等附卷可
    稽；且經本院勘驗該現場錄影光碟結果，亦足佐證上開犯罪
    事實；是被告之自白與事實相符。本件事證明確，被告之犯
    行洵堪認定。
三、論罪科刑﹕
    核被告賴國慶所為，係犯刑法第277條第1項之傷害罪。爰審
    酌被告僅因不滿告訴人手持相機攝影，即以身體撞擊告訴人
    ，造成告訴人受有左前胸挫傷之傷害，侵害告訴人之身體法
    益；兼衡酌被告前無犯罪前科，及其犯後於本院審理時坦承
    犯行等一切情狀，量處如主文所示之刑，並諭知易科罰金之
    折算標準。
四、適用之法律﹕
  (一)刑事訴訟法第299條第1項前段。
  (二)刑法第277條第1項、第41條第1項前段。
  (三)刑法施行法第1條之1第1項、第2項前段。
本案經檢察官張良旭到庭執行職務。
中    華    民    國   100    年    9     月    30    日
                      刑事第十四庭  法  官  戴嘉慧
以上正本證明與原本無異。
如不服本判決應於收受判決後10日內向本院提出上訴書狀，並應
敘述具體理由；其未敘述上訴理由者，應於上訴期間屆滿後20日
內向本院補提理由書狀(均須按他造當事人之人數附繕本)「切勿
逕送上級法院」。
告訴人或被害人對於判決如有不服具備理由請求檢察官上訴者，
其上訴期間之計算係以檢察官收受判決正本之日期為準。
                                    書記官  劉晴芬
中    華    民    國   100    年    9     月    30    日
【附錄本案論罪科刑法條】
《刑法第277條（普通傷害罪）》
傷害人之身體或健康者，處3年以下有期徒刑、拘役或1千元以下
罰金。
犯前項之罪因而致人於死者，處無期徒刑或7年以上有期徒刑；
致重傷者，處3年以上10年以下有期徒刑。